【裁判字號】    95,簡上,59
【裁判日期】    950726
【裁判案由】    竊盜
【裁判全文】
台灣屏東地方法院刑事判決      95年度簡上字第59號
公  訴  人  臺灣屏東地方法院檢察署檢察官
上  訴  人即
被      告  甲○○
上列上訴人即被告因竊盜案件，不服台灣屏東地方法院95年度簡
字第345 號中華民國95年3 月24日第一審簡易判決（聲請簡易判
決處刑案號95年度偵字第386 號），提起上訴，本院管轄之第二
審合議庭判決如下：
    主  文
上訴駁回。
    事  實
一、甲○○曾因違反野生動物保育法案件，經最高法院於民國90
    年3 月15日以90年度台上字第1585號維持原審判決判處有期
    徒刑7 月確定，於91年2 月21日因縮短刑期執行完畢。詎其
    仍不知悔改，復基於意圖為自己不法所有之犯意，於94年7
    月19日至同月21日間之某日，在屏東縣恆春鎮○○里○○路
    218 號、220 號前，乘海棠颱風過境時，台灣省自來水股份
    有限公司（以下簡稱台灣省自來水公司）第七區管理處恒春
    營運廠原水濁度過高，無法供水而停水期間，未經台灣省自
    來水公司同意，擅自繞越水表，而以水管接上台灣省自來水
    公司之輸水管路，至其所承租之上開二處所前騎樓所設置之
    洗手檯，用以竊取自來水使用。嗣於94年7 月28日8 時30
    分許，為台灣省自來水公司恒春營運所人員前往上址勘測時
    發現而報警查獲。
二、案經台灣省自來水公司第七區管理處恒春營運所訴由屏東縣
    警察局恒春分局報告臺灣屏東地方法院檢察署檢察官偵查後
    聲請簡易判決處刑。
    理  由
一、被告甲○○於警詢、檢察官訊問及本院審理時均坦承私自請
    工人從自來水公司水表前接上自來水輸水管路到中正路218
    、220 號騎樓洗手台，知道這些水不是自己的等語。核與證
    人即台灣省自來水公司人員乙○○證述，在94年7 月19 日
    至21日之間, 因海棠颱風過境而原水濁度太高，無法供水,
    此時輸水管路停止供水，最便利於私接水管竊水 (因為沒有
    強力水壓)， 且於94年7 月28日勘查上述二址前自來水管有
    無因興建排水溝而遭破壞時，發現上述竊水事實等情相符，
    並有證人乙○○所提出因海棠颱風過境而停水之資料（94
    年7 月19日6 ：00停止出水、原水濁度超過3000NTU 、出水
    19000CMD，94年7 月2 日17：00開始送恆春地區、出水
    10000CMD）1 份（證明於94年7 月19日至同月21日間，因海
    堂颱風過境而原水濁度太高，無法供水）及證人乙○○與警
    員於94年7 月28日勘測現場時所拍之照片及所繪製之現場圖
    （警卷第27、28頁及第13頁，證明被告在上開2 址前以水管
    私接台灣省自來水公司輸水管路至該2 處之騎樓洗手台）等
    證物在卷可證。另被告雖辯稱：係因颱風停水，無水可用，
    方出此下策，並非故意竊水云云，然查其既自承自來水公司
    沒有同意伊私接水管（見本院準備程序筆錄），竟仍為使用
    方便而竊取他人之水源供己使用，顯有為自己不法所有之意
    圖甚明，其犯罪事證已臻明確，應依法論科。
二、核被告甲○○所為，係犯自來水法第98條第2 款之竊水罪。
    其行為雖亦該當刑法第320 條第1 項之竊盜罪，惟依法規競
    合之例，自來水法第98條第2 款之竊水罪乃刑法第320 條第
    1 項之特別規定，故應依自來水法第98條第2 款之竊水罪論
    處，不另論刑法第320 條第1 項之竊盜罪。被告先後持續竊
    水行為，係基於同一竊水犯意下之接續行為，僅侵害一個法
    益，只論以一罪。查被告曾因違反野生動物保育法案件，經
    最高法院於90年3 月15日以90年度台上字第1585號維持原審
    判決判處有期徒刑7 月確定，於91年2 月20日因縮短刑期執
    行完畢，有臺灣高等法院被告前案紀錄表及臺灣屏東地方法
    院檢察署刑案資料查註紀錄表各1 份在卷可憑，其於有期徒
    刑執行完畢後5 年內，再犯本件有期徒刑以上之罪，不論依
    修正前之刑法第47條，或修正後之刑法第47條第1 項之規定
    ，均構成累犯，對被告而言並無有利或不利之情形，自不生
    新舊法比較之問題，是應逕依修正前之刑法第47條，論以累
    犯，並加重其刑。
三、原審審酌被告之素行、智識程度、本件犯罪之動機、目的、
    竊水期間約8日 ，台灣省自來水公司所受損害，迄今未賠償
    台灣省自來水公司所受損失，及犯後坦承犯行、態度尚可等
    一切情狀，依刑事訴訟法第449 條第1 項前段，自來水法第
    98條第2 款，刑法第11條前段、修正前刑法第41條第1 項前
    段、第47條，修正前罰金罰鍰提高標準條例第1 條前段、第
    2 條之規定，量處有期徒刑3 月，並諭知易科罰金之折算標
    準，其認事用法，均無不合，量刑亦屬妥適（原審法院就前
    述法律修正後之規定，雖未及比較適用，然經比較新舊法之
    結果，適用舊法之規定，對被告並無不利，亦即原審法院適
    用舊法之規定，並無不當）。被告上訴意旨空言指摘原審判
    決不當，顯無理由，應予駁回。
四、按「行為後法律有變更者，適用行為時之法律。但行為後之
    法律有利於行為人者，適用最有利於行為人之法律。」刑法
    第2 條第1 項定有明文。又按94年2 月2 日公布並於95 年7
    月1 日施行之修正刑法第41條第1 項有關易科罰金折算標準
    ，由舊刑法第41條第1 項規定「得以1 元以上3 元以上」折
    算一日，提高為「以新臺幣1,000 元、2,000 元、3,000 元
    折算一日」，並刪除「因身體、教育、職業或家庭之關係，
    執行顯有困難者」之條件，第2 項增訂「前項規定於數罪併
    罰，其應執行之刑未逾6 月者，亦適用之。」，此為科刑規
    範事項之變更，而修正前之折算標準，係以1 元以上3 元以
    上折算一日，再依修正前罰金罰鍰提高標準條例第2 條規定
    ，就其原定數額提高為100 倍折算1 日，亦即以銀元100 元
    至300 元（經折算為新臺幣後，應以新臺幣30 0 元 至900
    元）折算1 日，顯以修正前刑法折算標準對行為人有利，故
    依刑法第2 條第1 項前段，本案應依修正前刑法第41條第1
    項前段、修正前罰金罰鍰提高標準條例第2 條之規定諭知易
    科罰金之折算標準，附此敘明。
五、被告經合法傳喚，無正當理由於審判期日不到庭，本院認其
    上訴為無理由，爰不待其陳述，逕行一造辯論判決。
據上論斷，應依刑事訴訟法第455 條之1 第1 項、第3 項、第36
8 條、第371條，判決如主文。
本案經檢察官葉容芳到庭執行職務。
中    華    民      國      95    年   7    月   26   日
                臺灣屏東地方法院刑事第五庭
                              審判長法  官  石家禎
                                    法  官  楊文廣
                                    法  官  林家聖
以上正本證明與原本無異。
不得上訴。
中    華    民      國      95    年   7    月   26   日
                                    書記官  林鴻仁


司法院資訊處製作；財團法人民間司法改革基金會備份。
